【裁判字號】    92,交上易,528
【裁判日期】    921128
【裁判案由】    公共危險等
【裁判全文】
臺灣高等法院刑事判決                          九十二年度交上易字第五二八號
    上  訴  人  臺灣基隆地方法院檢察署檢察官
    被      告  甲○○
右上訴人因被告公共危險等案件，不服臺灣基隆地方法院九十二年度交易字第二八號
，中華民國九十二年八月二十九日第一審判決（起訴案號：臺灣基隆地方法院檢察署
九十二年度偵字第四二三號），提起上訴，本院判決如左：
    主  文
上訴駁回。
    事  實
一、甲○○於民國九十二年一月二十日下午一時三十分許，在其阿姨位於臺北縣萬里
    鄉住處，飲用酒類後，反應遲緩，注意力減低，已達不能安全駕駛動力交通工具
    之狀態，竟於同日下午二時四十分許，騎乘車牌號碼ＧＮＵ─六五二號重型機車
    ，由臺北縣金山鄉往萬里鄉方向行駛，途經臺北縣萬里鄉○○路五十九號前時，
    應注意車輛行經行人穿越道，應減速慢行，禮讓行人優先通過，且依當時情形，
    復無不能注意之情事，竟疏未注意減速及暫停讓行人優先通行，而撞及行經行人
    穿越道之丙○○及乙○○祖孫二人，致丙○○受有右手第五掌骨骨折及右手蜂窩
    性組織炎之傷害；乙○○遭撞擊後彈起，落下時復撞擊陳金來所有停放於路旁之
    車牌號碼九Ｋ─一四三二號自用小貨車，致受有右側股骨骨折及右側脛骨開放性
    骨折之傷害。被告經警於同日下午二時五十二分實施酒精濃度測試，呼氣酒精濃
    度達每公升一點一四毫克。
二、案經被害人丙○○、乙○○訴由臺北縣政府警察局金山分局報告臺灣基隆地方法
    院檢察署檢察官偵查起訴。
    理  由
一、訊據被告甲○○對於右揭時間飲用大鵰藥酒半瓶後，騎乘機車不穩致撞擊告訴人
    丙○○及乙○○二人，致告訴人二人受有前揭傷害等情供承不諱，惟辯稱：不知
    係在人行穿越道撞到告訴人二人云云。經查：
（一）駕駛人呼氣酒精濃度達每公升零點二五毫克時，輕度協調功能降低；達每公升
      零點五毫克時，反應較慢，感覺減低，將影響駕駛；達每公升一毫克時，將造
      成中度中毒，而有步態不穩、噁心、嘔吐、精神混惑不清晰等症狀，有行政院
      退除役官兵輔導委員會臺北榮民總醫院八十八年八月五日（八八）北總內字第
      二六八六八號函與附件可參。查被告酒後騎乘機車，且其呼氣酒精濃度達每公
      升一點一四毫克之事實，業據被告坦承在卷，並有酒精濃度測試單一紙附卷可
      稽（見偵查卷第十五頁）。被告亦自承服用酒類後騎乘機不穩之情形，佐以告
      訴人丙○○指稱被告騎乘機車不穩等情，足徵被告確已達酒後不能安全駕駛動
      力交通工具之程度甚明。
（二）按汽車行近行人穿越道前，應減速慢行，遇有行人穿越時，無論有無交通警察
      指揮或號誌指示，均應暫停讓行人先行通過；又汽車駕駛人飲用酒類其他類似
      物後其吐氣所含酒精濃度超過每公升○點二五毫克以上者，不得駕車，道路交
      通安全規則第一百零三條及一百十四條第二款分別定有明文，被告就此自應注
      意。觀諸卷附車禍現場照片，車禍發生當時情形，天候晴、日間自然光線、柏
      油路面乾燥、無缺陷、無障礙物、視距良好（見偵查卷第二二至二三頁），顯
      無不能注意之情事，被告意疏未注意而飲酒駕車，復行經行人穿越道，並未暫
      停讓行人優先通行，致撞傷告訴人二人，業據告訴人二人指訴綦詳，且有長庚
      紀念醫院驗傷診斷書二紙（見偵查卷第三七、三八頁）、現場照片八張（見偵
      查卷第二二至二三頁）及道路交通事故現場圖（見偵查卷第十六頁）在卷可稽
      。而被告於檢察官偵查中亦自承：告訴人二人係要穿越馬路等語（見偵卷第二
      九頁反面），且臺灣省臺北縣區車輛行車事故鑑定委員會鑑定結果，亦同認定
      為「甲○○駕駛普通重機車酒精濃度超過標準，且行經行人穿越道之路口又未
      減速禮讓行人優先通行，有違反道路交通安全規則第一百零三條、第一百十四
      條第二款，為肇事原因」等情，有該會北鑑字第九二○二七○號鑑定意見書在
      卷可考（見偵查卷第四三至四五頁）。顯見被告係騎乘機車，過失在行人穿越
      道上撞擊告訴人二人，被告所辯核係事後避重就輕之詞，委無足採。至被告另
      提身心障礙手冊及診斷證明書，稱患中度精神病（見本院卷第二一、二二頁）
      ，惟不影響其注意義務之認定。
（三）告訴人丙○○及乙○○因本件車禍，分別受有如事實欄所載之傷害，已如前述
      ，足認被告之過失行為與告訴人二人所受之傷害間，具有相當因果關係，被告
      過失傷害犯行堪以認定。
二、核被告所為，係犯刑法第一百八十五條之三之服用酒類不能安全駕駛動力交通工
    具而駕駛罪及同法第二百八十四條第一項前段之過失傷害罪。被告以一個過失行
    為，致告訴人丙○○及乙○○受有傷害，為同種類想像競合犯，應依刑法第五十
    五條之規定，從一重處斷。又被告所犯上開二罪，犯意各別，罪名互異，應分論
    併罰。再被告為汽車駕駛人，酒醉駕車（原判決於加重原因漏載）及行經行人穿
    越道而不依規定禮讓行人優先通行，因而致人受傷，應依道路交通管理處罰條例
    第八十六條第一項之規定，加重其刑。
三、原審認被告所犯罪證明確，適用刑法第一百八十五條之三、第二百八十四條第一
    項前段、第五十五條、第五十一條第五款、第四十一條第一項、道路交通管理處
    罰條例第八十六條第一項（原判決於據上論斷欄漏未記載）及罰金罰鍰提高標準
    條例第一條前段、第二條之規定，並審酌被告服用酒類後，其吐氣酒精濃度高達
    每公升一點一四毫克，已不能安全駕駛動力交通工具，仍騎乘機車，影響公共往
    來安全甚鉅，告訴人丙○○及乙○○所受傷害非輕，犯後坦承大部分之犯行，尚
    未與被害人達成民事賠償和解等一切情狀，就所犯酒醉駕車部分量處有期徒刑二
    月，過失傷害部分量處有期徒刑四月，並均諭知易科罰金之標準，再定其應執行
    刑有期徒刑六月後，併諭知易科罰金之折算標準。核其認事用法均無不合，量刑
    亦屬妥適。公訴人循告訴人之請求提起上訴，認依告訴人二人所受傷勢，被告於
    犯後迄未和解賠償等情，原判決量刑過於輕縱云云，惟原審已就上開量刑事由妥
    為斟酌，並無過輕情形，公訴人所提上訴，為無理由，應予駁回。
據上論斷，應依刑事訴訟法第三百六十八條，判決如主文。
本案經檢察官郭弘佑到庭執行職務。
中      華      民      國    九十二    年     十一     月    二十八    日
                              臺灣高等法院交通法庭
                                  審判長法  官  楊  照  男
                                        法  官  陳  國  文
                                        法  官  王  詠  寰
右正本證明與原本無異。
不得上訴。
                                        書記官  駱  麗  君
中      華      民      國    九十二    年     十一     月    二十八    日
附錄本案論罪科刑法條
刑法第一百八十五條之三
服用毒品、麻醉藥品、酒類或其他相類之物，不能安全駕駛動力交通工具而駕駛者，
處一年以下有期徒刑、拘役或三萬元以下罰金。
刑法第二百八十四條
因過失傷害人者，處六月以下有期徒刑、拘役或五百元以下罰金，致重傷者，處一年
以下有期徒刑、拘役或五百元以下罰金。
從事業務之人，因業務上之過失傷害人者，處一年以下有期徒刑、拘役或一千元以下
罰金，致重傷者，處三年以下有期徒刑、拘役或二千元以下罰金。


司法院資訊處製作；財團法人民間司法改革基金會備份。
